【裁判字號】    95,交聲,76
【裁判日期】    950630
【裁判案由】    聲明異議
【裁判全文】
臺灣臺南地方法院交通事件裁定          95年度交聲字第76號
移送機關    交通部公路總局嘉義區監理所麻豆監理站
受處分人
即異議人    乙○○
上列受處分人因違反道路交通管理處罰條例案件，對於交通部公
路總局嘉義區監理所麻豆監理站民國95年1月16日所為之裁決處
分（處分案號：麻監裁罰字第裁75-Z00000000號）聲明異議，本
院裁定如下：
    主  文
異議駁回。
    理  由
一、本件聲明異議意旨略以：受處分人即異議人乙○○於民國94
    年11月14日18時58分許，駕駛牌照號碼1000-LZ號自小客車
    ，於國三南向279至288公里出口咂道，被警舉發「不服取締
    ，經警以指揮棒攔查、開啟警示燈、警笛，加速逃逸至竹崎
    出口」，並經麻豆監理站以上開裁決書處罰鍰新臺幣3千元
    並記違規點數1點。惟異議人行經南二高，因當時行駛內車
    道，且外車道、中間車道都有車，忽然警察開燈攔停，先不
    要說警察夜間未位開警示燈是否「合法」，因當時中間、外
    側道都有車，我也不知道警察是否在攔我，我就繼續開，直
    到下交流道之前，我沒看見警察追來心想不是我，快下交流
    道時，警車忽然後方出現，要我停車，我也乖乖停車受檢，
    警察連開兩張罰單，超速及不服稽查。超速我承認（因為有
    儀器），但不服稽查這點我不服，警察不應該為了多一張罰
    單的業績就製造不服稽查的事證告發我。如果一開始超訴攔
    停是指我的話，他應該馬上追來，並且開警示燈，這樣我才
    知道是我，我才會停下來，並不是偷偷跟在我後面，然後說
    我不服稽查，異議人不服，為此提出異議。
二、按汽車駕駛人，駕駛汽車有違反本條例之行為，經交通勤務
    警察或依法令執行交通稽查任務人員制止時，不聽制止或拒
    絕停車接受稽查而逃逸者，除按各該條規定處罰外，處新臺
    幣3千元以上6千元以下罰鍰；並記違規點數1點，道路交通
    管理處罰條例第60條第1項、第61條第1項第1款定有明文。
    經查：
(1)、本件受處分人即異議人乙○○於94年11月14日18時58分許，
    駕駛牌照號碼1000-LZ號自小客車，於國三南向279至288出
    口咂道，被警舉發「不服取締，經警以指揮棒攔查、開啟警
    示燈、警笛，加速逃逸至竹崎出口」，固有內政部警政署國
    道公路警察局94年11月14日公警局交字第Z00000000號舉發
    違反道路交通管理事件通知單附卷可稽，然異議人否認其有
    不服稽查之意，其於本院95年2月23日調查時陳稱：「我對
    不服取締的部分不服，當時我在內側車道，看見警車閃爍燈
    出來攔停，但因我旁邊也有其他車輛，我不知道攔停的對象
    是誰，如果警察有開警示燈追上來的話，我就會知道是要攔
    截我的，結果他們在追我的時候也沒有開警示燈，我根本不
    知道，後來我要下交流道的時候，警車才忽然出現在我的前
    面，而我也接受攔停了」。並稱：「在279公里處警察當時
    要開始取締的時候有開警示燈，我沒有意見，我有意見的是
    ，我當時不知道是不是測我，所以我沒有停，而從279公里
    到288公里的過程中，他們又將警示燈關閉，一直到我要下
    交流道的時候，他們才又把警示燈開啟，如果當時我有看到
    警車追來，就知道我是超速的，我就會停車受檢，就應該不
    會有警察所稱的不服稽查的事了」等語。
(2)、證人即舉發之警員丙○○於本院95年2月23日調查時證稱：
    當時係由其負責測速，因是當場舉發，沒有照片，測速器只
    是顯示測距及速度而已。並證稱：「當時我們以指揮棒及哨
    子攔停，但他行駛於內側道，後來變換到外側車道，要強行
    離開竹崎交流道，我們是在國道三號279公里處對他攔截，
    但他不停，我們就尾隨到288公里處，後來在竹崎交流道將
    他攔停，後來駕駛人下車說他沒有看到我們對他攔停，我們
    要求他出示駕照及行照」，「警用的指揮棒，會閃爍的，而
    且警車也開啟警示燈。在還沒以指揮棒及哨子對異議人攔停
    之前，巡邏車沒有開啟警示燈，我們只有開啟車輛的大燈，
    因上級單位沒有規定一定要開啟警示燈，只有規定開啟大燈
   ，而在有違規的時候才開啟警示燈」。「異議人有看到我要
    攔截他，結果他不停，而加速逃逸，我們從279公里尾隨到
    288公里的時候，沒有開警示燈，是因為我們以為他已離開
    ，後來到了288公里處他減速要下竹崎交流道時，被我們發
    現，我們才又打開警示燈，將他攔下」。在高速公路上，為
    讓許多的車輛駕駛人知道是針對哪台車來攔截，「我們除打
    開警示燈，還以指揮棒及哨子明確的指向超速者」等語。證
    人即共同舉發之警員甲○○於本院95年2月23日調查時亦證
    稱：當時我坐在巡邏車上，開舉發單兼開警示燈，警示燈於
    丙○○測到超速時才叫我開啟的，是在南向279公里處開啟
    的等語。
(3)、依上開證人丙○○之證言，異議人在被警鎖定超速後警察即
    打開警示燈，還以閃爍之指揮棒及吹哨子明確的指向超速者
    ，異議人應不致有所誤認。又依丙○○之證述，在其以指揮
    棒及哨子攔停時，異議人從內側道變換到外側車道，要強行
    離開竹崎交流道，以及其證稱「異議人有看到我要攔截他，
    結果他不停，而加速逃逸，我們從279公里尾隨到288公里的
    時候，沒有開警示燈，是因為我們以為他已離開，後來到了
    288公里處他減速要下竹崎交流道時，被我們發現，我們才
    又打開警示燈，將他攔下」等語，足認警察已明確指向係異
    議人超速，並對其攔截，而為異議人所知情，異議人辯稱不
    知，尚不足採信。
三、綜上所述，異議人之異議為無理由，應予駁回。
四、據上論斷，應依道路交通案件處理辦法第19條，裁定如主文
    。
中    華    民    國    95    年    6     月    30    日
                   交通法庭   法  官  林勝利
以上正本證明與原本無異。
如不服本裁定應於送達後5日內向本院提出抗告狀。
                              書記官  陳金堂
中    華    民    國    95    年    6     月    30    日


司法院資訊處製作；財團法人民間司法改革基金會備份。
